臺灣新北地方法院民事裁定
111年度司繼字第2412號
聲  請  人  郭鵬霄  

關  係  人  江玉盈  
上列聲請人聲請選任被繼承人劉芝亭之遺產管理人事件，本院裁
定如下：
    主      文
選任江玉盈為被繼承人劉芝亭（男、民國00年0月00日生、身分
證統一編號：Z000000000號，生前最後住所︰新北市○○區○○路000
號12樓之3，民國111年5月19日死亡）之遺產管理人。
准對被繼承人劉芝亭之大陸地區以外繼承人為承認繼承之公示催
告。
被繼承人劉芝亭之大陸地區以外繼承人，應自前項公示催告最後
揭示於法院公告處、資訊網路及其他適當處所之日起，壹年內承
認繼承。上述期限屆滿，無繼承人承認繼承時，被繼承人劉芝亭
之遺產，於清償債權並交付遺贈物後，如有賸餘即歸屬國庫。
程序費用新臺幣壹仟元由被繼承人劉芝亭之遺產負擔。
    理  由
一、按繼承開始時，繼承人之有無不明，而無親屬會議或親屬會
    議未於一個月內選定遺產管理人者，利害關係人或檢察官得
    聲請法院選任遺產管理人，並由法院依公示催告程序，定六
    個月以上之期限，公告繼承人，命其於期限內承認繼承；又
    被繼承人之所有繼承人均拋棄其繼承權者，亦準用關於無人
    承認繼承之規定，民法第1177條、第1178條第2項、第1176
    條第6項分別定有明文。
二、本件聲請意旨略以：被繼承人劉芝亭係聲請人之舅舅，生前
    立有自書遺囑乙份，指定聲請人及郭美顏為受遺贈人，同時
    指定聲請人為遺囑執行人。而被繼承人劉芝亭於民國111年5
    月19日死亡，死亡時已無法定繼承人，且無法由親屬會議選
    任遺產管理人，聲請人雖為遺囑執行人，然尚無法對其遺產
    行使權利，爰聲請選任被繼承人劉芝亭之遺產管理人等語。
三、查聲請人之主張，業據提出被繼承人劉芝亭之遺囑、除戶謄
    本、戶籍謄本、繼承系統表、遺產稅免稅證明書等件為證，
    復經新北○○○○○○○○函覆查無關於被繼承人劉芝亭之其他親屬
    相關資料在卷可參，核閱屬實，堪信聲請人之主張為真實。
    是以，本件聲請人以利害關係人身分聲請選任被繼承人劉芝
    亭之遺產管理人，核與首揭規定尚無不合。關於本件遺產管
    理人之人選，聲請人表示業已得到關係人江玉盈同意而推薦
    其為遺產管理人，有同意書在卷可參。經核江玉盈乃職司地
    政士，有卷附地政士開業執照影本為證，其對於遺產管理事
    件應甚熟稔，並就遺產管理人職務之遂行，有所助益，且應
    會秉公辦理，要不致有利害偏頗之虞，為保障聲請人之利益
    及期程序之公正、公信起見，本院認聲請人請求選任關係人
    江玉盈為本件之遺產管理人應屬適當，並限期命繼承人為承
    認繼承之公示催告，爰裁定如主文。
四、如不服本裁定，應於裁定送達後10日內，以書狀向本院司法
    事務官提出抗告，並繳納抗告費新臺幣1,000元。
中　　華　　民　　國　　111 　年　　9 　　月　　14　　日
                  家事法庭    司法事務官